# 关于公允价值计量投资性房地产的一点困惑！

提问人：wufaxian 时间：2020-04-26 02:04:00
以下讨论是基于大陆的现行房地产政策。房地产剩余使用年限 40 年
假设某公司将自用办公楼转成投资性房地产并对外出租。且该公司未来主营业务只剩收租一项。投资性房地产按公允价值计量。估值方法采用未来租金收益资本化的方法，且后续计量也采用该方法。在自用转投资房地产的当年将将 5 亿元“重估收益”列入损益表“其他收入”。那么以后该投资性房地产取得的资金收入是否还计入该公司收入？
1 、如果将租金算作收入。那么当该房地产转公允计量的投资性房地产时，已经将未来租金收入折现。即未来租金收入已经“折现折现”，并在转换当年通过“其他收入”流入股东权益了！如果未来每一期租金收入还要通过损益表流入股东权益。那么不是相当于重复计量？
2 、如果过未来各期租金不确认收入，那该公司未来收到租金如何入账？

回答人：chenyiwei
以公允价值计量的投资性房地产的租金收入仍然是正常确认的。但随着其租金收入的逐步实现，理论上其公允价值应当会逐步降低（假设不考虑因房地产市场行情因素导致未来租金水平的相应上涨，下同），相应地会同时确认公允价值下降的损失。